Minutes et répertoires du notaire Dominique CRESTIENNOT, 23 mars 1729 - 1er juillet 1748 (étude XXXIII)
Archives nationales
Minutes et répertoires du notaire Dominique CRESTIENNOT (étude XXXIII)
23 mars 1729 - 1er juillet 1748
MC/ET/XXXIII/462 - MC/ET/XXXIII/503, MC/RE/XXXIII/7 - MC/RE/XXXIII/8
Etude XXXIII; Crestiennot, Dominique
Archives nationales de France
Minutes et répertoires: la loi 2008-696 du 15 juillet 2008 relative aux archives a fixé à 75 ans à compter de la date de l'acte, ou à 25 ans à compter de la date du décès de l'intéressé si ce délai est plus bref, le délai de communication des minutes et répertoires des notaires; ce délai est porté à 100 ans à compter de la date de l'acte si le document se rapporte à un mineur (code du Patrimoine, articles L213-2, 4e d et 5e).
Autres documents de l'étude (dossiers de clients, comptabilité...): s'agissant d'archives privées, ces documents sont communicables selon les modalités fixées par le déposant ou le donateur.
Certains documents ne sont pas accessibles en raison de leur mauvais état de conservation.
Versement
Accès aux instruments de recherche de tous les notaires de l’étude XXXIII
Archives de l'étude XXXIII
- Minutes de Dominique CRESTIENNOT, janvier 1729 - décembre 1748; MC/ET/XXXIII/462 - MC/ET/XXXIII/503
  - Minutes. 1729, janvier - 1729, juin, janvier 1729 - juin 1729; MC/ET/XXXIII/462
    Informations complémentaires:
    1729, janvier à 18 mars: actes passés par-devant Pierre Baudouin.
    1729, 23 mars à juin: actes passés par-devant Dominique Crestiennot.
    Informations concernant le classement:
    Le niveau inférieur de description, quand il existe, correspond aux minutes d'actes. Toutes les minutes ne sont pas forcément décrites une à une. Les descriptions de ces minutes sont plus ou moins détaillées.
    - Duclos (Jean) maître serrurier rue des Boucheries Saint-Honoré § bail à .., 29 mars 1729; MC/ET/XXXIII/462
      Origine de l'information:
      Artisans XVIIIe siècle, par M. Rambaud et C. Grodecki, 1956-1977 ( fichier papier entièrement dématérialisé; voir contexte dans le Plan d’orientation général - Notaires de Paris, guides thématiques du Minutier).
      Date de révision: 2011-2012
      Date de création de la notice: 2010
      bail; Duclos, Jean
    - Boulé dit Desjardins (Leonard) entrepreneur de bâtiments rue des Mauvais Garçons § Devis et marché (grosses réparations), 29 avril 1729; MC/ET/XXXIII/462
      devis; marché; Boulé Dit Desjardins, Léonard
    - Jans (Jean Jacques) entrepreneur pour le roi des tapissiers de Haute lisse aux Gobelins, y demeurant § remise de pièces, 11 mai 1729; MC/ET/XXXIII/462
      Jans, Jean Jacques
    - Laiguillon (Pierre) marchand tapissier rue de la Mortellerie § Sous bail, 21 juin 1729; MC/ET/XXXIII/462
      bail; Laiguillon, Pierre
  - Minutes. 1729, juillet - 1729, décembre, juillet 1729 - décembre 1729; MC/ET/XXXIII/463
    - Compte de décharge dans la succession de Louis Paignault, maître maçon, architecte entrepreneur de bâtiments à Paris., 9 juillet 1729; MC/ET/XXXIII/463
      Date de révision: 2011-2012, 2015 (M.-F. Limon-Bonnet)
      Paignault, Louis
    - Quittance de Pierre Papillon, maître de danse, demeurant rue Saint-Martin., 12 juillet 1729; MC/ET/XXXIII/463
      Musique XVIIIe siècle, danseurs (1.088 actes), par Madeleine Jurgens, Mireille Rambaud, Valérie Brousselle, 1963, 1984-1996. Le fichier a été traité pour la partie 'danseurs'.(fichier papier entièrement dématérialisé; voir contexte dans le Plan d’orientation général - Notaires de Paris, guides thématiques du Minutier).
      Date de création de la notice: 2005
      quittance; Saint-Martin (rue); Papillon, Pierre; enseignant; danseur
    - Contrat pour 5 ans entre Elisabeth Ledeuil, veuve d'Eustache Sculpe, et Jean-Baptiste Defils, maître serrurier, demeurant rue de la Harpe, au profit de Léonard Sculpe, âgé de 16 ans, fils d'Eustache Sculpe, logé, nourri et blanchi par son maître, moyennant 150 livres qui seront payées par l'Hôtel-Dieu., 26 juillet 1729; MC/ET/XXXIII/463
    - Contrat de mariage entre René Drouard de Bousset, maître de musique du roi pour les académies et inscriptions des sciences, organiste de Notre-Dame de Paris, fils de Jean-Baptiste Drouard de Bousset, avec Marie-Louise Delaguette., 9 août 1729; MC/ET/XXXIII/463
      Acte signalé par les lecteurs et correspondants du Minutier central des notaires de Paris, 2015
      Date de création de la notice: 2015 (Marie-Françoise Limon-Bonnet)
      contrat de mariage; Bousset, René Drouard de (...-1760); Delaguette, Marie Louise
    - Consentement des héritiers d'Etienne Masson, architecte juré expert, à Noël Masson., 17 août 1729; MC/ET/XXXIII/463
      Histoire de l'art, 1700-1750, études XIII à XXXIX (env. 7.500 actes), par Mireille Rambaud, 1966-1975 (fichier papier entièrement dématérialisé; voir contexte dans le Plan d’orientation général - Notaires de Paris, guides thématiques du Minutier).
      Date de révision: 2010
      Date de création de la notice: 2008
      ratification; Cloche-Perce (rue); Masson, Etienne; Masson, Noël; architecte
    - Dépôt de Claude Vaucher, marchand tapissier, demeurant rue Neuve Saint-Merry., 26 août 1729; MC/ET/XXXIII/463
      Vaucher, Claude
    - Contrat pour 6 ans entre Louis Courcier, prêtre, et Pierre Devault, maître menuisier, demeurant rue Cassette, au profit de Mathieu Louis Chalant, âgé de 19 ans, sorti de l'Hôpital de la Pitié, logé, nourri et blanchi par son maître, moyennant 150 livres qui seront payées par l'Hôtel-Dieu., 29 août 1729; MC/ET/XXXIII/463
      contrat d'apprentissage; Courcier, Louis; Devault, Pierre; Chalant, Mathieu Louis
    - Bail à Charles Brochois, maître serrurier, demeurant rue du Bac., 9 septembre 1729; MC/ET/XXXIII/463
      bail; Brochois, Charles
    - Mariage de Pierre Bailliot, marchand orfèvre bijoutier, demeurant rue Quincampoix., 5 octobre 1729; MC/ET/XXXIII/463
      contrat de mariage; Bailliot, Pierre
    - Quittance concernant Sulpice Gaubier, maître maçon, entrepreneur de bâtiments, rue Saint-Honoré., 16 octobre 1729; MC/ET/XXXIII/463
      quittance; Saint-Honoré (rue); Gaubier, Sulpice; chef d'entreprise; maçon
    - Notoriété après décès de Louis Rocher, architecte des bâtiments du roi., 12 novembre 1729; MC/ET/XXXIII/463
      notoriété; Rocher, Louis; architecte
    - Bail à Denis Tuanne, maître serrurier, demeurant rue Saint Denis., 18 novembre 1729; MC/ET/XXXIII/463
      bail; Tuanne, Denis
    - Constitution à Nicolas Alphonse Huguet, entrepreneur de bâtiments, rue d'Anjou., 10 décembre 1729; MC/ET/XXXIII/463
      constitution de rente; Huguet, Nicolas Alphonse
    - Bail avec plan et état détaillé des trois maisons appartenant à l'Hôtel-Dieu, sises rue Neuve-Notre-Dame et rue de Venise, occupées par les Enfants trouvés., 17 décembre 1729; MC/ET/XXXIII/463
      bail
    - Compte et obligation pour Pierre Hamel, marchand évantailliste, demeurant rue Saint-Martin., 20 décembre 1729; MC/ET/XXXIII/463
      obligation; Hamel, Pierre
  - Minutes. 1730, janvier - 1730, juin, janvier 1730 - juin 1730; MC/ET/XXXIII/464
    - SIMONNEAU (Jean François) Maître fondeur Saint-Pierre aux Boeufs § Alloué par .., 11 janvier 1730; MC/ET/XXXIII/464
      Simonneau, Jean François
    - Picard (Charles Antoine), menuisier de l'Hopital Saint-Esprit § Mise en apprentissage par .., 12 janvier 1730; MC/ET/XXXIII/464
      contrat d'apprentissage; Picard, Charles Antoine
    - DROUIN (Pierre) Marchand tapissier § Inventaire après décès de .., 14 février 1730; MC/ET/XXXIII/464
      inventaire; Drouin, Pierre
    - PINGUET (Jean Baptiste) maître Tapissier Rue des Billettes § Renonciation .., 2 mars 1730; MC/ET/XXXIII/464
      Pinguet, Jean Baptiste
    - Devis et marché des ouvrages de maçonnerie etc... passés pour la construction d'une maison sise au Gros-Caillou, près de Grenelle., 13 mars 1730; MC/ET/XXXIII/464
      Précisions sur les lieux: Paris--Vaugirard (ancien village)--Grenelle (quartier)
      devis; marché; Grenelle (quartier); Gros-Caillou (quartier); Vaugirard (ancienne commune)
    - DELAMARQUE (Jean) Maître maçon entrepreneur de bâtiments Rue Grange Batelière. § Devis et marché des ouvrages de maçonnerie de .. pour la construction d'une maison passé par .., 13 mars 1730; MC/ET/XXXIII/464
      devis; marché; Delamarque, Jean
    - Devis et marché des ouvrages de maçonnerie etc... pour la construction d'une maison sur un emplacement situé à Montreuil (Seine-Saint-Denis)., 21 mars 1730; MC/ET/XXXIII/464
      devis; marché; Montreuil (Seine-Saint-Denis)
    - DELAMARQUE (Jean) Maître maçon Rue Grange Batelière. § Devis et marché de construction passé par .., 21 mars 1730; MC/ET/XXXIII/464
    - DELAMARQUE (Jean) Maître maçon Rue Grange Batelière § Devis et marché des ouvrages de maçonnerie et qu'il convient de faire dans une maison, passé par .., 15 avril 1730; MC/ET/XXXIII/464
    - CHARPENTIER (Jean Baptiste) Dessinateur Rue de la Huchette. § Accord et transport de droits .., 18 mai 1730; MC/ET/XXXIII/464
      transport de droits; accord; Charpentier, Jean Baptiste
    - Dutour (Jérôme), peintre, rue de la Vannerie § Quittance de dot .., 7 juin 1730; MC/ET/XXXIII/464
      quittance; Dutour, Jérôme
    - DELAMARQUE (Jean) Maître maçon entrepreneur de bâtiments Rue Grange Batelière § Devis et marché de maçonnerie de passé par .. pour réparations d'une maison., 9 juin 1730; MC/ET/XXXIII/464
    - Obligation concernant Claude Verdot, peintre ordinaire du roi en son Académie, rue des Augustins., 23 juin 1730; MC/ET/XXXIII/464
      obligation; Grands-Augustins (quai des); Verdot, Claude; peintre
  - Minutes. 1730, juillet - 1730, décembre, juillet 1730 - décembre 1730; MC/ET/XXXIII/465
    - LEROUX (Jean Baptiste) Graveur Rue du Temple § Testament -, 3 juillet 1730; MC/ET/XXXIII/465
      testament; Leroux, Jean Baptiste
    - LEFEVRE (Nicolas) Emailleur et marchand faïencier Rue de la Cossonnerie. § Décharge et reconnaissance .., 22 juillet 1730; MC/ET/XXXIII/465
      reconnaissance; Lefevre, Nicolas
    - MONGINOT (Didier) maître Evantailliste Rue Saint-Honoré § Quittance .., 23 juillet 1730; MC/ET/XXXIII/465
      quittance; Monginot, Didier
    - Vente d'office concernant Etienne Masson, architecte, bourgeois de Paris, rue Clocheperce., 30 juillet 1730; MC/ET/XXXIII/465
      acte de vente; Cloche-Perce (rue); Masson, Etienne; architecte
    - COURRÈGE (Jean Baptiste) Maître tapissier quai des ormes § mise en apprentissage chez...., 8 août 1730; MC/ET/XXXIII/465
      contrat d'apprentissage; Courrege, Jean Baptiste
    - TAPISSIER (apprentissage) § Mise en .. de MABILE (Claude) chez COURREGE (Jean Baptiste) qui le nourri, loge, couche, moyennant 400 livres., 8 août 1730; MC/ET/XXXIII/465
    - LAMY (François Gervais) Peintre et Vernisseur Rue de la Roquette § Don mutuel .., 17 août 1730; MC/ET/XXXIII/465
      donation; Lamy, François Gervais
    - VERAT (Etienne) Horloger Rue du Petit Lyon § Mise en .. du fils de .., 21 août 1730; MC/ET/XXXIII/465
      Verat, Etienne
    - POTIER D'ETAIN (apprentissage) § Mise en .. de VERAT (Etienne) âgé de 14 ans, pour 5 ans, chez PATON (Pierre) qui le nourrit, loge blanchit moyennant 150 livres., 21 août 1730; MC/ET/XXXIII/465
    - PATON (Pierre) Maître potier d'étain Rue Saint-Denis § Mise en apprentissage chez .., 21 août 1730; MC/ET/XXXIII/465
      contrat d'apprentissage; Paton, Pierre
    - VIVENET (Nicolas) Maçon; Rue Jean Beausire § mise en apprentissage par .., 23 août 1730; MC/ET/XXXIII/465
      contrat d'apprentissage; Vivenet, Nicolas
    - DUBOIS (Jean-Charles) Maître fondeur Rue des Orties § Titre nouvel, 30 août 1730; MC/ET/XXXIII/465
      titre nouvel; Dubois, Jean-Charles
    - FOREAU (Jacques), maître peintre doreur et Sculpteur, Rue des Nonains d'Hyères § Obligation .., 13 septembre 1730; MC/ET/XXXIII/465
      obligation; Foreau, Jacques
    - COURTOIS (Pierre) Maître menuisier Rue Neuve de Cléry § mise en apprentissage chez .., 15 septembre 1730; MC/ET/XXXIII/465
      contrat d'apprentissage; Courtois, Pierre
    - Menuisier (apprentissage de) § Mise en .. de Vandeuille (Charles Henri), âgé de 17 ans, pour 6 ans, avec Courtois (Pierre), qui le nourrit, loge, couche, moyennant 150 livres., 15 septembre 1730; MC/ET/XXXIII/465
      contrat d'apprentissage; Vandeuille, Charles Henri; Courtois, Pierre
    - Devis et marché des ouvrages de maçonnerie etc... qu'il convient de faire pour la construction de deux petits bâtiments sis rue Saint-Dominique., 14 novembre 1730; MC/ET/XXXIII/465
      devis; marché; Saint-Dominique (rue)
    - GUERARD (Antoine) maître maçon demeurant dans les Quinze [illisible] § Devis et marché de maçonnerie et .. passé par .., 14 novembre 1730; MC/ET/XXXIII/465
      devis; marché; Guerard, Antoine
    - Devis et marché de maçonnerie etc... passés pour la construction d'une maison sise aux carrières de Charenton près de Bercy., 7 décembre 1730; MC/ET/XXXIII/465
      Précisions sur les lieux: Charenton-le-Pont (Val-de-Marne)--Carrières
      devis; marché; Charenton-le-Pont (Val-de-Marne)
    - Contrat de mise en apprentissage pour 5 ans, de Louis-Vincent Lefèvre, âgé de 12 ans, chez François Boudoux, sculpteur, qui le couche et le blanchit, moyennant 120 livres., 11 décembre 1730; MC/ET/XXXIII/465
      contrat d'apprentissage; Boudoux, François; Lefèvre, Louis Vincent; sculpteur
    - BOUDOUX (François) Maître sculpteur Rue de Cléry § mise en apprentissage chez .., 11 décembre 1730; MC/ET/XXXIII/465
      contrat d'apprentissage; Boudoux, François
    - DELAMARQUE (Jean) Maître maçon Rue Grange batelière § Devis et marché de maçonnerie etc... passé par .., 7 décembre 1750; MC/ET/XXXIII/465
  - Minutes. 1731, janvier - 1731, mai, janvier 1731 - mai 1731; MC/ET/XXXIII/466
    - Delamarque (Jean) maître maçon rue Grange Batilliere § Devis et marché (une écurie, chambre etc.), 13 janvier 1731; MC/ET/XXXIII/466
    - Tramblay (Nicolas Claude) maître fondeur; rue Guérin Boisseau § Vente d'office, 15 janvier 1731; MC/ET/XXXIII/466
      acte de vente; Tramblay, Nicolas Claude
    - Tremblay (Hugues Claude) maître fondeur grande rue du fg. Saint Antoine § Vente d'office à .., 15 janvier 1731; MC/ET/XXXIII/466
      acte de vente; Tremblay, Hugues Claude
    - Outrebon (Nicolas), marchand orfèvre, sur le Pont au Change § Mariage de la fille de .., 16 janvier 1731; MC/ET/XXXIII/466
      contrat de mariage; Outrebon, Nicolas
    - Tramblay (Nicolas Claude) maître fondeur; rue Guérin Boisseau § Convention et Constitution - même date, 28 février 1731; MC/ET/XXXIII/466
      constitution de rente; Tramblay, Nicolas Claude
    - Tremblay (Hugues Claude) maître fondeur au fg. Saint Antoine § Convention, 28 février 1731; MC/ET/XXXIII/466
      Tremblay, Hugues Claude
    - Déclaration et arrêt de compte concernant Jacques Fouquet, maître sculpteur, rue Neuve Saint-Merry., 15 mars 1731; MC/ET/XXXIII/466
      Avec état des meubles.
      déclaration; compte; Neuve-Saint-Merri (rue); Fouquet, Jacques; sculpteur
    - Vaucher (Claude) maître tapissier rue Neuve Saint Merry § Déclaration et arrêt de compte, 15 mars 1731; MC/ET/XXXIII/466
      déclaration; Vaucher, Claude
    - Magoulet (Jean) brodeur des princes rue Saint Benoît § Notoriété aux dires de .., 18 mars 1731; MC/ET/XXXIII/466
      Magoulet, Jean
    - Guerard (Antoine) maître maçon entrepreneur de bâtiments Cloître des Quinze Vingt § Devis et marché (travaux dans une maison sise au village du grand Gentilly, 24 mars 1731; MC/ET/XXXIII/466
    - Inventaire après décès de Jacques Fouquet, sculpteur du roi, rue Neuve Saint-Merry., 28 mars 1731; MC/ET/XXXIII/466
      inventaire après décès; Neuve-Saint-Merri (rue); Fouquet, Jacques; sculpteur
    - Vaucher (Claude) marchand tapissier rue Neuve Saint Merry § Inventaire après décès de J. Fouquet, Sculpteur du roi, beau père de -, 28 mars 1731; MC/ET/XXXIII/466
      inventaire; Vaucher, Claude
    - Leroy Nicolas, maître menuisier à Paris § Mainlevée, 30 mars 1731; MC/ET/XXXIII/466
      mainlevée; Leroy, Nicolas
    - Barré (François) maître serrurier à Bar-sur-Aube § procuration, 12 avril 1731; MC/ET/XXXIII/466
      procuration; Barré, François
    - Moreau (Etienne) maître horloger rue de Bretagne § Compte et obligation, 20 avril 1731; MC/ET/XXXIII/466
      obligation; Moreau, Etienne
  - Minutes. 1731, juin - 1731, décembre, juin 1731 - décembre 1731; MC/ET/XXXIII/467
    - Daniel (Jean) maître maçon, entrepreneur rue Neuve Saint Denis § donation à cause de mort, 26 juin 1731; MC/ET/XXXIII/467
      donation; Daniel, Jean
    - Notoriétés aux dires de Charles Chastellain, peintre du roi et inspecteur de la manufacture des Gobelins, y demeurant., 3 juillet 1731; MC/ET/XXXIII/467
      notoriété; Gobelins (manufacture des); Chastellain, Charles (1672-1755); inspecteur (Ancien Régime); peintre
    - Delamarque (Jean) maître maçon rue Grange Batelière § Devis et marché (une cave etc.), 18 juillet 1731; MC/ET/XXXIII/467
    - ébéniste (apprentissage) § Contrat pour 6 ans entre Madeleine Campan, et Zacharie Strack, maître ébénist, au profit de Jean Limpe, âgé de 14 ans, neveu de Madeleine logé, nourri, blanchi et entretenu par son maître. Moyennant 150 livres qui soient payées par l'Hôtel-Dieu, 31 juillet 1731; MC/ET/XXXIII/467
    - tapissier (apprentissage) § Contrat pour 6 ans entre Adeline Gins, veuve de Jean Chaboissier, bourgeois de P., et Michel Louis Belache, maître tapissier, au profit de Jean Louis Chaboissier, âgé de 14 ans, fils de Jean, Logé et nourri par son maître. Moyennant 150 livres qui seront payées par l'Hôtel-Dieu, 31 juillet 1731; MC/ET/XXXIII/467
    - Belache (Michel Louis) maître et marchand tapissier rue Saint André des Arcs § apprentissage, 31 juillet 1731; MC/ET/XXXIII/467
      contrat d'apprentissage; Belache, Michel Louis
    - Viennot (Nicolas) maître serrurier rue des Blancs Manteaux § apprentissage, 10 août 1731; MC/ET/XXXIII/467
      contrat d'apprentissage; Viennot, Nicolas
    - Didelet (Michel), orfèvre, rue Saint-Louis § Société, 12 août 1731; MC/ET/XXXIII/467
      acte de société; Didelet, Michel
    - Menuisier (apprentissage) § Contrat pour 6 ans entre Pierre Gillier, compagnon menuisier et Jacques Robelin, maître menuisier, au profit de Charles Gillier, âgé de 13 ans, fils de Pierre, logé, nourri et blanchi par son maître. Moyennant 150 livres qui seront payées par l'Hôtel-Dieu., 20 août 1731; MC/ET/XXXIII/467
      contrat d'apprentissage; Gillier, Pierre; Robelin, Jacques; Gillier, Charles
    - Quittance et mainlevée concernant Jacques Doucet, architecte juré expert, rue Patourelle., 4 octobre 1731; MC/ET/XXXIII/467
      bail; Pastourelle (rue); Doucet, Jacques; architecte
    - Drouet (Jacques) maître maçon rue de la Tisseranderie § Cahier de quittance, 13 octobre 1731; MC/ET/XXXIII/467
      quittance; Drouet, Jacques
    - Boulleau (Jean) maître maçon rue du Vertbois § bail, 31 octobre 1731; MC/ET/XXXIII/467
      bail; Boulleau, Jean
    - Quittance concernant Pierre Caqué, juré expert entrepreneur de bâtiments, rue Montmartre., 15 décembre 1731; MC/ET/XXXIII/467
      Travaux de maçonnerie dans une maison sise rue Montmartre.
      quittance; Montmartre (rue); Caqué, Pierre; chef d'entreprise
  - Minutes. 1732, janvier - 1732, juin, janvier 1732 - juin 1732; MC/ET/XXXIII/468
    - Hocquigny (Nicolas) maître ébéniste à Paris § Mariage du fils de feu .., 9 janvier 1732; MC/ET/XXXIII/468
      contrat de mariage; Hocquigny, Nicolas
    - Hocquigny (Louis) maître sculpteur rue des Arcis § Mariage de .., 9 janvier 1732; MC/ET/XXXIII/468
      contrat de mariage; Hocquigny, Louis
    - Mabille (Antoine) maître tapissier rue du Bac § Mariage de .., 17 janvier 1732; MC/ET/XXXIII/468
      contrat de mariage; Mabille, Antoine
    - Loir (Guillaume), marchand orfèvre, sur le Pont au Change § Constitution viagère, 24 janvier 1732; MC/ET/XXXIII/468
      Loir, Guillaume
    - Mabille (Marc) maître tapissier rue du Temple § Mariage du fils de .., 27 janvier 1732; MC/ET/XXXIII/468
      contrat de mariage; Mabille, Marc
    - Hocquigny (Louis) maître sculpteur rue des Arcis § Mariage de .., 19 février 1732; MC/ET/XXXIII/468
    - Inventaire après décès d'Anne Patin, belle-soeur de Jean-Baptiste Ducreux, sculpteur du roi, au pont Notre-Dame., 23 février 1732; MC/ET/XXXIII/468
      inventaire après décès; Notre-Dame (pont); Ducreux, Jean-Baptiste; Patin, Anne; sculpteur
    - Patin (Claude), maître peintre, rue du Mouton § Inventaire après décès de la soeur de .., 23 février 1732; MC/ET/XXXIII/468
      inventaire; Patin, Claude
    - Tamisier (Jean) maître maçon, entrepreneur de bâtiments rue de Charenton § Devis et marché (logement du meunier au moulin), 17 mars 1732; MC/ET/XXXIII/468
      devis; marché; Tamisier, Jean
    - Lageret (Pierre) entrepreneur de bâtiments du roi à Paris § Compte et délaissement, 8 avril 1732; MC/ET/XXXIII/468
      Lageret, Pierre
    - 'Mariage entre Jean Denis DUPRÉ, maître de danse et ordinaire de l'Académie royale de musique à l'Académie royale de musique, rue Mazarine, fils de Jean DUPRÉ, maître à danser à Paris, et de Jeanne RÉMI, et Marguerite Françoise DEBOSSET, fille de François DEBOSSET, capitaine de vaisseaux marchands, et d'Anne DUPRÉ. Parmi les témoins: Guillaume LEMIRE, bourgeois de Paris, pensionnaire de l'Académie royale de musique, et Marie Anne DULAURENT, son épouse; Louis DUPRÉ, pensionnaire du roi et premier danseur de l'Académie royale de musique et Madeleine ROLLAND, son épouse, oncle et tante maternels de la future. ', 15 avril 1732; MC/ET/XXXIII/468
      contrat de mariage; Mazarine (rue); Dupré, Jean-Denis; Dupré, Jean; Rémi, Jeanne; Debosset, Marguerite-Françoise; Debosset, François; Dupré, Anne; Lemire, Guillaume; Dulaurent, Marie-Anne; Dupré, Louis; Rolland, Madeleine; danseur; enseignant; commerçant
    - Renonciation concernant Jean-Baptiste Ducreux, sculpteur du roi, au pont Notre-Dame., 30 avril 1732; MC/ET/XXXIII/468
      renonciation; Notre-Dame (pont); Ducreux, Jean-Baptiste; sculpteur
    - Patin (Claude), maître peintre, rue du Mouton § renonciation, 30 avril 1732; MC/ET/XXXIII/468
      Patin, Claude
    - Obonet (Noel) marchand tapissier rue Sainte Geneviève § Comparution et quittances, 3 mai 1732; MC/ET/XXXIII/468
      quittance; Obonet, Noel
    - Délivrance de legs concernant Jean-Baptiste Ducreux, sculpteur du roi, au pont Notre-Dame., 12 mai 1732; MC/ET/XXXIII/468
      délivrance de legs; Notre-Dame (pont); Ducreux, Jean-Baptiste; sculpteur
    - Patin (Claude), maître peintre, rue du Mouton § Délivrance de legs, 12 mai 1732; MC/ET/XXXIII/468
    - horloger (apprentissage) § Contrat pour 6 ans entre Claude Emmanuel Levesque, écrivain traducteur de langue espagnole, et François Antoine Champion, maître horloger, au profit de Claude Levesque, fils de Claude Emmanuel. Logé, nourri et blanchi pendant le 4 dernières année, par son maître, Moyennant 120 l qui seront payées par l'Hôtel-Dieu., 15 mai 1732; MC/ET/XXXIII/468
      contrat d'apprentissage
    - Dolle (Nicolas) maître menuisier rue de Limoges § Testament de la veuve de .., 15 mai 1732; MC/ET/XXXIII/468
      testament; Dolle, Nicolas
    - Hocquigny (Louis) maître sculpteur rue de la Vannerie § bail à .., 13 juin 1732; MC/ET/XXXIII/468
      bail; Hocquigny, Louis
    - Renaut (Pierre Etienne) maître serrurier rue des Gravilliers § bail à .., 20 juin 1732; MC/ET/XXXIII/468
      bail; Renaut, Pierre Etienne
    - Bordier (François) marchand éventailliste rue Saint Denis § obligation, 22 juin 1732; MC/ET/XXXIII/468
      obligation; Bordier, François
    - Horace (Robert) maître maçon, entrepreneur de bâtiments porte Saint Jacques § Devis et marché (réparations à une maison de campagne), 25 juin 1732; MC/ET/XXXIII/468
      devis; marché; Horace, Robert
  - Minutes. 1732, juillet - 1732, décembre, juillet 1732 - décembre 1732; MC/ET/XXXIII/469